臺灣彰化地方法院刑事判決　　　　　　　　　　　　九十一年度交訴字第一三號
　　公　訴　人　臺灣彰化地方法院檢察署檢察官
　　被　　　告　甲○○
右列被告因公共危險等案件，經檢察官提起公訴（九十一年度偵字第二九０七號），
本院判決如左：
    主  文
甲○○駕駛動力交通工具肇事，致人受傷而逃逸，處有期徒刑陸月，如易科罰金，以
參佰元折算壹日。緩刑參年。
被訴過失傷害部分公訴不受理。
    事  實
一、甲○○於民國九十一年五月三日上午十一時許，駕駛車號ＫＩＣ─三八八號重型
    機車，沿彰化縣鹿港鎮○○路○段由西往東方向行駛，途經彰化縣鹿港鎮○○路
    ○段二十九號之一前，不慎撞及乙○○○，致乙○○○受有頭部外傷併腦震盪、
    右下肢挫傷等傷害。嗣甲○○於肇事後非但未報警救護，並留於現場等候處理，
    竟不顧乙○○○安危，即迅速駕車逃逸。幸有彰化縣警察局交通隊於現場執行取
    締交通違規勤務時，當場發覺，立即前往攔截而查獲。
二、案經乙○○○訴由彰化縣警察局鹿港分局報告臺灣彰化地方法院檢察署檢察官偵
    查起訴。
    理  由
一、訊據被告甲○○矢口否認有何逃逸情事，辯稱: 伊肇事是因為其它車輛違規所肇
    致，伊要去追該輛車子，不是要逃逸云云。惟查，被告於警訊、偵查中並未作如
    上之辯解，於警訊中辯稱係不知自己撞到人等語，於偵查供陳係因嚇到而逃逸等
    語，復於本院審理再翻異前詞為如上之辯稱，其辯詞應為臨訟卸責之詞，不足採
    信；此外，復有查獲員警之報告書、道路交通事故調查報告表、彰化縣警察局舉
    發違反道路交通管理事件通知單、鹿港分局重大交通事故紀錄（通報）單、百川
    醫院診斷證明書一紙、現場照片四幀附卷足憑，是被告犯行應堪認定。
二、核被告甲○○所為，係犯刑法第一百八十五條之四肇事逃逸罪。爰審酌被告犯罪
    之智識程度、素行尚佳、所生之危害、以與被害人乙○○○達成和解（有彰化縣
    福興鄉調解委員會條解書一紙附卷可憑），及犯罪後之態度等情，量處如主文所
    示之刑，並諭知易科罰金之折算標準。查被告前未曾受有期徒刑以上刑之宣告，
    此有臺灣彰化地方法院檢察署刑案資料查註紀錄表、及本院被告全國前案紀錄表
    等在卷可稽，其經此教訓，應知警惕而無再犯之虞，所宣告之刑，認以暫不執行
    為適當，併予宣告緩刑參年，以勵自新。
三、公訴意旨另以：被告甲○○駕駛上揭機車、途經上揭地點，原應注意駕駛執照吊
    扣期間，不得駕車；汽機車行駛時，駕駛人應注意車前狀況，並隨時採取必要之
    安全措施，而依當時晴天、日間有自然光線、路面乾燥、無缺陷、無障礙物等情
    形，並無不能注意之情事，竟疏於注意，駛至前開路段時竟未注意車前狀況，並
    隨時採取必要之安全措施，適有乙○○○亦未注意在劃設分向限制線之道路，禁
    止行人穿越道路，且穿越道路時應注意右方來車，而遭被告甲○○所駕駛之前揭
    車輛撞擊，致乙○○○受有頭部外傷併腦震盪、右下肢挫傷等傷害；因認被告涉
    犯刑法第二百八十四條第一項前段之過失傷害罪嫌。
四、按告訴乃論之罪，告訴人於第一審辯論終結前得撤回其告訴，又告訴經撤回者，
    法院應諭知不受理之判決，刑事訴訟法第二百三十八條第一項、第三百零三條第
    三款定有明文。再刑法第二百八十四條第一項之過失傷害罪依同法第二百八十七
    條前段之規定，須告訴乃論，茲據告訴人乙○○○於本院審理中以書狀撤回告訴
    ，有聲請撤回告訴狀乙分可考，依照前開法條之規定，此部分應諭知不受理之判
    決。
據上論斷，應依刑事訴訟法第二百九十九條第一項前段、第三百零三條第三款，刑法
第一百八十五條之四、第四十一條第一項前段、第七十四條第一款，罰金罰鍰提高標
準條例第二條，判決如主文。
本案經檢察官許嘉龍到庭執行職務。
中    華    民    國    九十一    年      十一    月     二十七        日
                                臺灣彰化地方法院刑事第二庭
                                    法      官  吳  俊  螢
右正本證明與原本無異。
如不服本判決，應於送達後十日內向本院提出上訴狀(須附繕本)。
告訴人或被害人對於判決如有不服具備理由請求檢察官上訴者，其上訴期間之計算係
以檢察官收受判決正本之日期為準。
                                    法院書記官  莊  素  美
中    華    民    國    九十一    年      十一    月     二十八        日
刑法第一百八十五條
損壞或壅塞陸路、水路、橋樑或其他公眾往來之設備或以他法致生往來危險者，處五
年以下有期徒刑，拘役或五百元以下罰金。
因而致人於死者，處無期徒刑或七年以上有期徒刑；致重傷者，處三年以上、十年以
下有期徒刑。
第一項之未遂犯罰之。
